臺灣臺北地方法院刑事裁定
111年度毒聲字第619號
聲  請  人  臺灣臺北地方檢察署檢察官
被      告  楊鎮宇


上列被告因違反毒品危害防制條例案件（111年度毒偵字第315、
2899號），經檢察官聲請送觀察、勒戒（111年度聲觀字第549號
），本院裁定如下：
    主  文
楊鎮宇施用第二級毒品，應送勒戒處所觀察、勒戒，其期間不得
逾貳月。
    理  由
一、聲請意旨詳如附件聲請書所載。
二、按犯施用毒品之罪者，檢察官應聲請法院裁定，或少年法院
    （地方法院少年法庭）應先裁定，令被告或少年入勒戒處所
    觀察、勒戒，其期間不得逾2月；依前項規定為觀察、勒戒
    或強制戒治執行完畢釋放後，3年後再犯第10條之罪者，適
    用本條前2項之規定，毒品危害防制條例第20條第1項、第3 
    項分別定有明文。
三、訊據被告楊鎮宇固坦承於民國111年1月10日晚間某時許，在
    臺北市某酒吧施用第二級毒品大麻1次，惟矢口否認於111年
    2月8日16時10分回溯10日內之某時許，在不詳地點，施用大
    麻之犯行，辯稱：我於本案查獲(即111年1月17日)後至111
    年2月8日偵查中應訊時，並未施用毒品等語。經查：
　㈠被告於111年1月17日16時40分許為警採尿送驗，經以酵素免
    疫分析法初步檢驗，再以氣相層析質譜儀法確認檢驗之結果
    ，其尿液所含之大麻代謝物濃度為165 ng/mL，確呈大麻代
    謝物陽性反應，此有採證同意書、臺北市政府警察局偵辦毒
    品案件尿液檢體委驗單、台灣尖端先進生技醫藥股份有限公
    司濫用藥物檢驗報告(檢體編號：143860)附卷足憑(見毒偵3
    15卷第16、57至59頁)；復於111年2月8日16時10分許，經其
    同意後，於臺灣臺北地方檢察署法警室採集其尿液送驗，經
    法務部法醫研究所檢驗結果，確有檢出四氫大麻酚-9-甲酸
    之大麻代謝物，亦有職務報告、法務部法醫研究所毒物化學
    鑑定書在卷可稽(見毒偵315卷第67至68頁)，自堪認定於前
    揭時間採集其尿液中有大麻代謝物之陽性反應。況依濫用藥
    物尿液檢驗作業準則第18條第1項規定：「初步檢驗結果在
    閾值以上或有疑義之尿液檢體，應再進行確認檢驗。確認檢
    驗結果在下列閾值以上者，應判定為陽性：三、大麻代謝物
    （四氫大麻酚-9-甲酸，Delta-9-tetrahydrocannabinol-9-
    carboxylicacid）：15 ng/mL」，前述被告送驗尿液所檢出
    之大麻代謝物濃度既遠高於上開閾值，應可排除因偽陽性反
    應而誤判之可能，是上開檢驗結果足以認定為真實，而堪予
    採信。又一般於尿液中可檢出大麻之最大時限為施用後1至1
    0日，此有改制前之行政院衛生署管制藥品管理局(現改制為
    衛生福利部食品藥物管理署）92年3月10日管檢字第0920001
    495號、同年7月23日管檢字第0920005609號函可參，堪認被
    告本案施用大麻之時間，應分別為111年1月10日晚間某時、
    111年2月8日16時10分回溯10日內之某時許。稽之上開事證
    ，本件被告前開各次施用第二級毒品大麻之犯行，均堪認定
    。至聲請意旨固認被告上開犯行時間分別為111年1月17日16
    時40分許起回溯72小時內之某時及111年2月8日16時10分許
    起回溯72小時內之某時，然依前開函釋，足悉可檢出大麻之
    最大時限應係1至10日，是此部分應予更正，附此敘明。
　㈡再查，依卷附臺灣高等法院前案紀錄表所載，本件被告施用
    第二級毒品之時間距離最近一次觀察勒戒執行完畢釋放日已
    逾3年，而本件檢察官審酌被告雖表達欲自費戒癮治療，惟
    其於偵查中未能完全坦認本案施用第二級毒品大麻之犯行(
    被告否認前揭第2次施用毒品犯行)，且其先前即有多次施用
    毒品之前科，卻仍未戒除毒癮，顯見其無戒癮治療之決心，
    實難期被告能積極配合戒癮治療，檢察官聲請時既已考量上
    情，認本件不宜為附命完成戒癮治療之緩起訴處分，逕向本
    院聲請裁定送觀察、勒戒，並無違法或裁量權濫用之情事，
    本院自應予以尊重。是本案聲請核無不合，應予准許。
四、依毒品危害防制條例第20條第1項，觀察勒戒處分執行條例
    第3 條第1 項，裁定如主文。
中　　華　　民　　國　　111 　年　　10　　月　　5 　　日
　　　　　　　　　刑事第九庭    法　官  王筱寧
上正本證明與原本無異。
如不服本裁定，應於裁定送達後5日內向本院提出抗告狀。因疫
情而遲誤不變期間，得向法院聲請回復原狀。
                                書記官   許婉如
中　　華　　民　　國　　111 　年　　10　　月　　5 　  日